--- 
title: 'Flu Shot Learning: Predict H1N1 and Seasonal Flu Vaccines' 
author: "Jeffrey Widjaya" 
date: "5/23/2022" 
output: 
  html_document: 
    code_folding: show 
    number_sections: yes 
    toc: yes 
    toc_float: yes 
  pdf_document: 
    number_sections: yes 
    toc: yes 
--- 
 
```{r setup, include=FALSE} 
knitr::opts_chunk$set(echo = TRUE) 
```
 
```{r} 
library(dplyr)
```

# Data Loading 
```{r} 
train_labels <- read.csv("training_set_labels.csv") 
train_features <- read.csv("training_set_features.csv") 
test_features <- read.csv("test_set_features.csv") 
``` 
 
```{r} 
head(train_labels) 
head(train_features) 
head(test_features) 
```

```{r} 
# Menggabungkan Training Labels dan Features 
train <- merge(train_labels, train_features, by="respondent_id") 
head(train) 
``` 
 
```{r} 
# Mengubah respondent_id menjadi index setiap entry 
rownames(train) <- train$respondent_id 
rownames(test_features) <- test_features$respondent_id 
 
# Menghapus respondent_id 
train = train[,-1] 
test = test_features[,-1] 
``` 
 
# Data Cleaning 
```{r} 
# Mengecek proporsi missing values setiap kolom. 
dfmissing_train = data.frame("NA"=sapply(train, 
                                         function(x) sum(is.na(x))/dim(train)[1])) 
arrange(dfmissing_train, desc(NA.)) 
```

```{r} 
dfmissing_test = data.frame("NA"=sapply(test,
                                        function(x) sum(is.na(x))/dim(test)[1])) 
arrange(dfmissing_test, desc(NA.)) 
``` 
 
Variabel health_insurance memiliki proporsi missing values yang secara relatif besar di train dan test set. 
 
 
## Imputasi Variabel health_insurance 
 
Dikarenakan variabel health_insurance memiliki proporsi missing values yang besar, akan diimputasikan sebuah nilai "-1" untuk missing values, yang mana health_insurance merupakan variabel biner. 

```{r} 
train$health_insurance[is.na(train$health_insurance)] = -1 
test$health_insurance[is.na(test$health_insurance)] = -1 
``` 

```{r} 
# Pengecekan Missing Value setelah Imputasi 
test$health_insurance[is.na(test$health_insurance)] = -1 
c("Train Missing Value" = sum(is.na(train$health_insurance)), 
  "Test Missing Value" = sum(is.na(test$health_insurance))) 
``` 

```{r}
train$h1n1_concern[is.na(train$h1n1_concern)] = 
  median(train$h1n1_concern, na.rm = T)
train$h1n1_knowledge[is.na(train$h1n1_knowledge)] = 
  median(train$h1n1_knowledge, na.rm = T)

train$behavioral_antiviral_meds[is.na(train$behavioral_antiviral_meds)] = 
  median(train$behavioral_antiviral_meds, na.rm = T)
train$behavioral_avoidance[is.na(train$behavioral_avoidance)] = 
  median(train$behavioral_avoidance, na.rm = T)

train$opinion_h1n1_vacc_effective[is.na(train$opinion_h1n1_vacc_effective)] = 
  median(train$opinion_h1n1_vacc_effective, na.rm = T)
train$opinion_h1n1_risk[is.na(train$opinion_h1n1_risk)] = 
  median(train$opinion_h1n1_risk, na.rm = T)
train$opinion_h1n1_sick_from_vacc[is.na(train$opinion_h1n1_sick_from_vacc)] = 
  median(train$opinion_h1n1_sick_from_vacc, na.rm = T)

train$opinion_seas_risk[is.na(train$opinion_seas_risk)] = 
  median(train$opinion_seas_risk, na.rm = T)
train$opinion_seas_sick_from_vacc[is.na(train$opinion_seas_sick_from_vacc)] = 
  median(train$opinion_seas_sick_from_vacc, na.rm = T)
train$opinion_seas_vacc_effective[is.na(train$opinion_seas_vacc_effective)] = 
  median(train$opinion_seas_vacc_effective, na.rm = T)
```

```{r}
test$h1n1_concern[is.na(test$h1n1_concern)] = 
  median(test$h1n1_concern, na.rm = T)
test$h1n1_knowledge[is.na(test$h1n1_knowledge)] = 
  median(test$h1n1_knowledge, na.rm = T)

test$behavioral_antiviral_meds[is.na(test$behavioral_antiviral_meds)] = 
  median(test$behavioral_antiviral_meds, na.rm = T)
test$behavioral_avoidance[is.na(test$behavioral_avoidance)] = 
  median(test$behavioral_avoidance, na.rm = T)

test$opinion_h1n1_vacc_effective[is.na(test$opinion_h1n1_vacc_effective)] = 
  median(test$opinion_h1n1_vacc_effective, na.rm = T)
test$opinion_h1n1_risk[is.na(test$opinion_h1n1_risk)] = 
  median(test$opinion_h1n1_risk, na.rm = T)
test$opinion_h1n1_sick_from_vacc[is.na(test$opinion_h1n1_sick_from_vacc)] = 
  median(test$opinion_h1n1_sick_from_vacc, na.rm = T)

test$opinion_seas_risk[is.na(test$opinion_seas_risk)] = 
  median(test$opinion_seas_risk, na.rm = T)
test$opinion_seas_sick_from_vacc[is.na(test$opinion_seas_sick_from_vacc)] = 
  median(test$opinion_seas_sick_from_vacc, na.rm = T)
test$opinion_seas_vacc_effective[is.na(test$opinion_seas_vacc_effective)] = 
  median(test$opinion_seas_vacc_effective, na.rm = T)
```

Check Missing Values in dfmissing_train
```{r}
sapply(train, function(x) sum(is.na(x)))
```

```{r}
sapply(test, function(x) sum(is.na(x)))
```

## Imputasi Variabel Dependen Lainnya 

missing_train = colnames(train)[colSums(is.na(train)) > 0] 
missing_test = colnames(test)[colSums(is.na(test)) > 0] 
ifelse(sum(missing_train==missing_test)==length(missing_train),  
       print("Same Columns w/ Missing Values"), 
       print("Different Columns w/ Missing Values")) 
```
 

for(missing in missing_test){ 
  col = which(colnames(train)==missing) 
  train[is.na(train[, col]), col] = median(train[, col], na.rm=T) 
   
  col = which(colnames(test)==missing) 
  test[is.na(test[, col]), col] = median(test[, col], na.rm=T) 
} 
``` 
 
 
## Mengubah Categorical Variable 
```{r} 
train[, 1:ncol(train)] = lapply(train[, 1:ncol(train)], factor) 
test[, 1:ncol(test)] = lapply(test[, 1:ncol(test)], factor) 
 
(categorical = names(test)) 
``` 
 
 
# Analisa Variabel Independen 
```{r} 
library(ggplot2) 
```
 
```{r out.width=c('25%', '25%', '25%', '25%'), fig.show='hold'} 
lapply(categorical,  
       function(x) ggplot(train, aes(h1n1_vaccine, ..count..))  
       + geom_bar(aes_string(fill=x), position="dodge")) 
``` 
 
```{r out.width=c('25%', '25%', '25%', '25%'), fig.show='hold'} 
lapply(categorical,  
       function(x) ggplot(train, aes(seasonal_vaccine, ..count..))  
       + geom_bar(aes_string(fill=x), position="dodge")) 
``` 
 
 
# Train-Test Split pada Train Set 
Akan dilakukan pemisahan Train-Test pada data training yang diberikan untuk melakukan validasi lokal. Rasio Train-Test sebesar 80:20 dengan menerapkan stratified random sampling terhadap independent variable. Proses ini dilakukan untuk dua kasus, yaitu untuk pemodelan model untuk (a) h1n1_vaccine, dan (b) seasonal vaccine. 
 
```{r} 
library(caret) 
```

```{r} 
set.seed(1) 
train_idx_a <- createDataPartition(y=train$h1n1_vaccine, p=0.8, list=F) 
train_idx_b <- createDataPartition(y=train$seasonal_vaccine, p=0.8, list=F) 
 
train_a <- train[train_idx_a, !names(train) %in% c("seasonal_vaccine")] 
test_a <- train[-train_idx_a, !names(train) %in% c("seasonal_vaccine")] 
 
train_b <- train[train_idx_b, !names(train) %in% c("h1n1_vaccine")] 
test_b <- train[-train_idx_b, !names(train) %in% c("h1n1_vaccine")] 
``` 
 
# Model 
 
Akan dibuat fungsi untuk mengevaluasi model secara lokal dengan metrik ROC-AUC. AUC yang akan diambil adalah rataan AUC dari 2 variabel target. 
```{r} 
roc_auc <- function(pred_a, pred_b){ 
  obs_a = test_a$h1n1_vaccine 
  obs_b = test_b$seasonal_vaccine 
   
  ROCPred_a <- prediction(as.numeric(pred_a), as.numeric(obs_a)) 
  auc_a <- performance(ROCPred_a, measure = "auc") 
  auc_a <- auc_a@y.values[[1]] 
   
  ROCPred_b <- prediction(as.numeric(pred_b), as.numeric(obs_b)) 
  auc_b <- performance(ROCPred_b, measure = "auc") 
  auc_b <- auc_b@y.values[[1]] 
   
  # # Plotting ROC Curve 
  # ROCPer <- performance(ROCPred, measure = "tpr", x.measure = "fpr") 
  # plot(ROCPer, colorize = TRUE,  
  #      print.cutoffs.at = seq(0.1, by = 0.1),  
  #      main = "ROC CURVE") 
  # abline(a = 0, b = 1) 
  # legend(.6, .4, round(auc, 4), title = "AUC", cex = 1) 
   
  return(mean(c(auc_a, auc_b))) 
} 
```
 
## Naive Bayes 
```{r} 
library(e1071) # Naive Bayes 
library(ROCR) # For Plotting ROC Curve and Calculating AUC 
``` 
 
### Model A 
```{r} 
options = trainControl(method="repeatedCV", number=10) # 10-fold cross validation utk akurasi 
nb_a = naiveBayes(train_a, train_a$h1n1_vaccine, laplace=1, trControl=options, tuneLength=7) 
``` 
 
```{r} 
nbFitted_a = predict(nb_a, type="class", newdata=train_a) 
confusionMatrix(nbFitted_a, train_a$h1n1_vaccine, positive="1") 
``` 
 
```{r} 
nbPredict_a = predict(nb_a, type="class", newdata=test_a) 
confusionMatrix(nbPredict_a, test_a$h1n1_vaccine, positive="1") 
``` 
 
### Model B 
```{r} 
nb_b = naiveBayes(train_b, train_b$seasonal_vaccine, laplace=1, trControl=options, tuneLength=7) 
``` 
 
```{r} 
nbFitted_b = predict(nb_b, type="class", newdata=train_b) 
confusionMatrix(nbFitted_b, train_b$seasonal_vaccine, positive="1") 
``` 
 
```{r} 
nbPredict_b = predict(nb_b, type="class", newdata=test_b) 
confusionMatrix(nbPredict_b, test_b$seasonal_vaccine, positive="1") 
``` 
 
 
### Prediction 
 
```{r} 
# Evaluasi AUC secara lokal 
(nbAUC = roc_auc(nbPredict_a, nbPredict_b)) 
``` 
 
```{r} 
predict_a = predict(nb_a, type="raw", newdata=test)[,2] 
predict_b = predict(nb_b, type="raw", newdata=test)[,2] 
``` 
 
```{r} 
submission <- cbind("respondent_id"=as.numeric(rownames(test)), 
                    "h1n1_vaccine"=predict_a, 
                    "seasonal_vaccine"=predict_b) 
head(submission) 
``` 
 
```{r} 
write.csv(submission,"submission.csv", row.names = FALSE)
``` 
 
 
## Logistic Regression 
 
### Model A 
```{r} 
LogModel1 = glm(h1n1_vaccine ~ h1n1_knowledge + h1n1_concern + 
               opinion_h1n1_risk + opinion_h1n1_sick_from_vacc + 
               opinion_h1n1_vacc_effective + sex + age_group, 
                family = "binomial", 
                data = train_a)
summary(LogModel1)
``` 
 
```{r} 
logrPredict_a = predict(LogModel1, type="response", newdata=test_a) 
logrPredict_a = ifelse(logrPredict_a > 0.5, 1, 0)
confusionMatrix(logrPredict_a, test_a$h1n1_vaccine)
``` 
 
### Model B 
```{r} 
LogModel2 = glm(seasonal_vaccine ~ h1n1_knowledge + h1n1_concern + 
               opinion_seas_vacc_effective + opinion_seas_risk + 
               opinion_seas_sick_from_vacc + sex + age_group,
                family = "binomial", 
                data = train_b)
summary(LogModel2)
``` 
 
```{r} 
logrPredict_b = predict(LogModel2, type="response", newdata=test_b) 
logrPredict_b = ifelse(logrPredict_b > 0.5, 1, 0) 
``` 
 
 
### Prediction 
 
```{r} 
# Evaluasi AUC secara lokal 
(logrAUC = roc_auc(logrPredict_a, logrPredict_b)) 
``` 
 
```{r} 
predict_a = predict(LogModel1, type="response", newdata=test) 
predict_b = predict(LogModel2, type="response", newdata=test) 
``` 
 
```{r} 
submission <- cbind("respondent_id"=as.numeric(rownames(test)), 
                    "h1n1_vaccine"=predict_a, 
                    "seasonal_vaccine"=predict_b)
head(submission) 
``` 
 
```{r} 
write.csv(submission,"submission2.csv", row.names = FALSE) 
``` 
 